臺灣臺東地方法院刑事裁定
111年度聲字第30號
聲  請  人  
即  被  告  黃俊閔




選任辯護人  陳信伍律師(法律扶助)
上列聲請人即被告因違反毒品危害防制條例等案件（本院110年
度訴字第198號），聲請具保停止羈押，本院裁定如下：
    主  文
聲請駁回。
    理  由
一、聲請意旨略以：聲請人即被告黃俊閔（下稱被告）於偵查及
    審理中均自白犯罪，且相關證人已應訊具結在案，證物同時
    扣案，已無必要繼續羈押，而年節將至，願提出新臺幣（下
    同）10萬元之交保金，並限制住居，爰聲請准予具保停止羈
    押等語。
二、按被告經法官訊問後，認為犯罪嫌疑重大，而有下列情形之
    一，非予羈押，顯難進行追訴、審判或執行者，得羈押之︰㈠
    逃亡或有事實足認為有逃亡之虞者。㈡有事實足認為有湮滅
    、偽造、變造證據或勾串共犯或證人之虞者。㈢所犯為死刑
    、無期徒刑或最輕本刑為5年以上有期徒刑之罪，有相當理
    由認為有逃亡、湮滅、偽造、變造證據或勾串共犯或證人之
    虞者，刑事訴訟法第101條第1項定有明文。次按關於羈押與
    否之審查，其目的僅在判斷有無實施羈押強制處分之必要，
    並非認定被告有無犯罪之實體審判程序，故關於羈押之要件
    ，無須經嚴格證明，以經釋明得以自由證明為已足；至於被
    告是否成立犯罪，乃本案實體上應予判斷之問題。又所謂羈
    押必要性，除有刑事訴訟法第114條各款所列情形之一不得
    駁回者外，係由法院就具體個案，在不違背通常生活經驗之
    定則或論理法則之情形下，依職權審酌認定。且羈押之必要
    與否，應按訴訟進行程度，及其他一切情事，由法院斟酌認
    定。亦即依訴訟進行程度、犯罪性質、犯罪實際情狀及其他
    一切情事，審慎斟酌有無上開保全或預防目的，依職權妥適
    裁量，俾能兼顧國家刑事追訴、刑罰權之順暢執行及人權保
    障。如就客觀情事觀察，法院羈押或延長羈押之裁定在目的
    與手段間之衡量，並無明顯違反比例原則情形，即無違法或
    不當可言。
三、經查：
 ㈠本案被告因違反毒品危害防制條例等案件，經臺灣臺東地方檢
   察署檢察官向本院提起公訴。經本院訊問後坦承如起訴書附
   表一編號1、2所示轉讓第二級毒品甲基安非他命予梁育親、
   陳俊帆各1次之犯行；如起訴書附表二編號1、2所示販賣第二
   級毒品甲基安非他命予陳俊帆共2次之犯行；如起訴書犯罪事
   實四所載意圖販賣而持有第二級、第三級、第四級毒品(即起
   訴書附表三所列之物)等事實，並有證人梁育親、陳俊帆之證
   述及其他卷內證據可資佐證，足認被告涉犯毒品危害防制條
   例第4條第2項販賣二級毒品罪、藥事法第83條第1項之轉讓禁
   藥罪、毒品危害防制條例第5條第2項、第3項、第4項意圖販
   賣而持有第二級、第三級、第四級毒品等罪嫌之犯罪嫌疑重
   大。
 ㈡又被告所犯之販賣第二級毒品罪為最輕本刑10年以上有期徒刑
   之重罪，法定刑甚長，而不甘受罰逃避刑責是基本人性，被
   告本有相當高的可能性會為了避免接受長期的自由刑而選擇
   逃亡在外。其次，被告曾因犯公共危險案件，經本院以108年
   度東交簡字第133號判決判處有期徒刑2月確定，被告並未遵
   期到案執行，經臺灣臺東地方檢察署發布通緝，臺灣高等法
   院通緝紀錄表1份附卷可憑，可見被告的意志薄弱，以被告在
   短期自由刑都已有拒絕到案接受執行之紀錄來看，本件被告
   如要接受長期的自由刑，被告有更高的機率會拒絕到案接受
   審問、處罰、執行，有相當理由足認被告有逃亡之虞，顯然
   有羈押之原因，且尚無適當替代之手段足以擔保被告後續必
   然到庭接受審問、處罰或執行，因此認為有羈押之必要，爰
   依刑事訴訟法第101條第1項第1款、第3款，由本院受命法官
   處分自110年12月28日起予以羈押3月在案。
 ㈢被告固以前詞請求具保停止羈押云云。惟查，被告因施用毒品
   犯行，經本院於111年1月17日以110年度毒聲字第10號裁定令
   入勒戒處所執行觀察、勒戒，有臺灣高等法院被告前案紀錄
   表1份在卷可稽，由其即將進入勒戒處所執行觀察、勒戒之情
   形觀察，被告於本院後續審理程序拒絕到案的可能性實在不
   低。且被告本案所涉犯販賣第二級毒品罪，係法定最輕本刑1
   0年以上有期徒刑之重罪，則本案倘若為有罪適用法律之結果
   ，可能論處之罪、刑非輕，衡諸常情，重罪常伴有逃亡之高
   度可能，此係趨吉避凶、脫免刑責之基本人性。再者，被告
   前因犯公共危險案件，經本院以108年度東交簡字第133號判
   決判處有期徒刑2月確定，然被告並未遵期到案執行，經通緝
   後始到案執行，已如前述，堪認被告曾有涉案逃亡之事實，
   而被告面臨輕罪案件之執行即未遵期到案執行，則其本案涉
   犯之重罪，逃亡誘因自然倍增。而本案尚未審結，被告可能
   逃亡之疑慮，自非因其泛稱可提出具保金10萬元，並限制住
   居云云即可當然排除。是被告所執情詞容非動搖本院以有相
   當理由足認被告有逃亡之虞，而認具羈押之原因及必要性後
   所為羈押處分之理由。至於被吿所稱年節將至乙節，尚與有
   無羈押被吿之原因及必要之判斷無涉，難認有據，附此敘明
   。
 ㈣從而，本案被告原有之刑事訴訟法第101條第1項第1款、第3款
   羈押之原因尚未消滅，且參諸目前卷證所示資料，尚無法以
   具保、責付、限制住居等其他對被告自由權利侵害較輕微之
   強制處分措施替代。本院權衡國家刑事司法權之有效行使、
   社會秩序及公共利益、被告人身自由之私益及防禦權受限制
   之程度等情狀後，認對被告採此拘束人身自由措施，仍屬相
   當而必要之手段，為確保後續審判程序之順利進行，仍有繼
   續羈押被告之必要。此外，復查無刑事訴訟法第114條各款所
   列不得駁回聲請具保停止羈押之情形，故被告前揭聲請，為
   無理由，應予駁回。
四、依刑事訴訟法第220條，裁定如主文。
中　　華　　民　　國　　111 　年　　1 　　月　　24　　日
　　　　　　刑事第二庭  審判長法  官  蔡立群
　　　　　　　　　　　　　　　法  官  姚亞儒
　　　　　　　　　　　　　　　法  官  李承桓
以上正本證明與原本無異。
如不服本裁定，應於裁定送達後5日內向本院提出抗告狀（須附
繕本）。「切勿逕送上級法院」
                              書記官  許惠棋
中　　華　　民　　國　　111 　年　　1 　　月　　24　　日